Minutes et répertoires du notaire Gabriel MESNIL, 10 octobre 1710 - 22 février 1734 (étude XXXV)
Archives nationales
- Minutes de Gabriel MESNIL, 1634 - 22 février 1734; MC/ET/XXXV/356 - MC/ET/XXXV/597
  - Minutes. 1713, septembre - 1713, décembre, septembre 1713 - décembre 1713; MC/ET/XXXV/519
    - Delaplace (Arnoult) menuisier rue Sainte Barbe § Mariage de la nièce de .., 22 octobre 1713; MC/ET/XXXV/519
      contrat de mariage; Delaplace, Arnoult
    - Dehallaz (Nicolas) menuisier rue Montorgueil § apprentissage du fils de .. (boisselier), 23 octobre 1713; MC/ET/XXXV/519
      contrat d'apprentissage; Dehallaz, Nicolas
    - Henault (Claude) marchand tapissier rue Montorgueil § transport de rente, 29 octobre 1713; MC/ET/XXXV/519
      transport de droits; Henault, Claude
    - Saury (Pierre), maître menuisier, rue de Bourbon § Inventaire après décès de la femme de..., 4 novembre 1713; MC/ET/XXXV/519
      inventaire après décès; Saury, Pierre
    - Quittance de remboursement concernant Guillaume Desauzière, peintre du roi, valet de chambre de feue la reine, à Versailles., 5 novembre 1713; MC/ET/XXXV/519
      quittance; indemnité; Versailles (Yvelines); Desauzière, Guillaume; peintre; employé de maison
    - Compte portant obligation de Marie-Françoise Bouttiere Bourget, veuve de François Baudesson, peintre ordinaire du roi en son académie de peinture et sculpture., 20 novembre 1713; MC/ET/XXXV/519
      compte; Baudesson, François; Bouttiere-Bourget, Marie Françoise; peintre
    - Betancourt (Claude) maître serrurier rue du Mail § transport de bail, 8 décembre 1713; MC/ET/XXXV/519
      bail; Betancourt, Claude
    - Renonciation à la succession de son frère. Jean Martin. Maître à danser. Rue aux Percherons., 12 décembre 1713; MC/ET/XXXV/519
      renonciation; Martin, Jean; enseignant; danseur
    - Henault (Claude) [marchand tapissier] rue Montorgueil § Société déposée et reconnue, 16 décembre 1713; MC/ET/XXXV/519
      Henault, Claude
  - Minutes. 1714, janvier - 1714, avril, janvier 1714 - avril 1714; MC/ET/XXXV/520
    - Parent (François) marchand tapissier privilégié suivant la cour rue Saint Benoît § testament de .., 7 janvier 1714; MC/ET/XXXV/520
      testament; Parent, François
    - Main (François) marchand tapissier rue des Prouvaires § bail, 10 janvier 1714; MC/ET/XXXV/520
      bail; Main, François
    - Robert (Jacques) Serrurier rue Plâtrière § obligation, 19 janvier 1714; MC/ET/XXXV/520
      obligation; Robert, Jacques
    - Colombet (Jacques) maître menuisier rue de la Grande Truanderie § bail, 3 mars 1714; MC/ET/XXXV/520
      bail; Colombet, Jacques
    - Gourdin (Louis Claude) maître menuisier rue de Clery § obligation, 7 mars 1714; MC/ET/XXXV/520
      obligation; Gourdin, Louis Claude
    - Inventaire après décès de François Parant, tapissier privilégié suivant la cour, rue Saint-Benoît., 20 mars 1714; MC/ET/XXXV/520
      Tapisserie représentant l'histoire de Pétrarque.
      inventaire après décès; Saint-Benoît (rue); Parant, François; tapissier
    - brodeur (alloué) § Contrat pour 9 mois entre Jean Lambert, fils de Henri Lambert, charron à Seuil en Champagne, et Martin Bro, maître brodeur, Logé et nourri à ses frais. Moyennant 100 livres. Lambert promit à Bro de se faire passer maître brodeur dans l'espace de trois mois., 25 avril 1714; MC/ET/XXXV/520
    - Lebeigne (Pierre), marchand orfèvre, rue des Prêcheurs § Désistement, 17 février 1715; MC/ET/XXXV/520
      renonciation; Lebeigne, Pierre
  - Minutes. 1714, mai - 1714, août, mai 1714 - août 1714; MC/ET/XXXV/521
    - Legrain (Philippe) maître menuisier rue Montorgueil § obligation, 31 mars 1714; MC/ET/XXXV/521
      obligation; Legrain, Philippe
    - Legrand (Gabriel) maître menuisier rue de la Cordonnerie § bail à .., 2 mai 1714; MC/ET/XXXV/521
      bail; Legrand, Gabriel
    - Josse (Nicolas) maître serrurier § Compte et quittance, 3 mai 1714; MC/ET/XXXV/521
      quittance; Josse, Nicolas
    - Boucher (Jean) potier d'étain rue des Fontaines au Marais § bail à .., 4 mai 1714; MC/ET/XXXV/521
      bail; Boucher, Jean
    - Henry (Antoine) maître serrurier § Mention des quittances Compte de Communauté, 5 mai 1714; MC/ET/XXXV/521
      quittance; Henry, Antoine
    - Lenoir (Alexandre), marchand orfèvre, rue de la Fromagerie § Partage, 17 mai 1714; MC/ET/XXXV/521
      partage; Lenoir, Alexandre
    - Langlois (Antoine) maître et marchand tapissier rue Montorgueil § Mariage de la fille de .., 22 mai 1714; MC/ET/XXXV/521
      contrat de mariage; Langlois, Antoine
    - Frappier (Louis Charles) tapissier rue Saint Benoît § Mariage de .., 22 mai 1714; MC/ET/XXXV/521
      contrat de mariage; Frappier, Louis Charles
    - Carssin (Laurent) maître brodeur rue Neuve Saint-Laurent § Inventaire après décès de .., 8 juin 1714; MC/ET/XXXV/521
      inventaire; Carssin, Laurent
    - Boulliette (Jacques Louis), marchand orfèvre, rue Mauconseil § Obligation, 11 juin 1714; MC/ET/XXXV/521
      obligation; Boulliette, Jacques Louis
    - Parent (François) maître tapissier § Abstention de succession par la nièce de .., 25 juin 1714; MC/ET/XXXV/521
      Parent, François
    - Inventaire après décès de Gabrielle DUMONT, dressé à la requête de Pierre BOURGEOIS, maître à danser, rue des Prouvaires, son époux, et de ses enfants., 27 juin 1714; MC/ET/XXXV/521
      Tableaux, bijoux.
      inventaire après décès; Prouvaires (rue des); Bourgeois, Pierre; Dumont, Gabrielle; enseignant; danseur
    - Gosselin (Guillaume) maître menuisier rue Neuve Saint-Roch § décharge, 5 juillet 1714; MC/ET/XXXV/521
      Gosselin, Guillaume
    - Houlié (Simon) maître menuisier rue Neuve Saint Martin § Décharge, 5 juillet 1714; MC/ET/XXXV/521
      Houlié, Simon
    - Inventaire après décès de Joseph-Dominique Cordeil, bourgeois de Paris, rue du Four., 6 août 1714; MC/ET/XXXV/521
      Tapisserie représentant l'histoire de Jacob.
      inventaire après décès; Four (rue du); Cordeil, Joseph Domonique
    - Mesard (Denis), maître peintre, rue d'Arnetal § déclaration de .., 7 août 1714; MC/ET/XXXV/521
      déclaration; Mesard, Denis
    - Mesard (Denis), maître peintre, rue Darnetal § quittance, 13 août 1714; MC/ET/XXXV/521
      quittance; Mesard, Denis
    - Menuisier (apprentissage) § Contrat pour 6 ans entre Etienne Thybier, peintre, et Noël Poirier, maître menuisier, au profit de Nicolas Belhomme, âgé de 15 ans, beau fils d'Etienne, logé et nourri par son maître. Sans deniers déboursés., 22 août 1714; MC/ET/XXXV/521
      contrat d'apprentissage; Thibier, Etienne
    - Belin (François) marchand maître potier d'étain § Mariage du fils de feu .., 26 août 1714; MC/ET/XXXV/521
      contrat de mariage; Belin, François
  - Minutes. 1714, septembre - 1714, décembre, septembre 1714 - décembre 1714; MC/ET/XXXV/522
    - Pecoul (François), menuisier, à Paris § Consentement, 2 octobre 1714; MC/ET/XXXV/522
      ratification; Pecoul, François
    - Rabot (Jacques) maître serrurier rue du Sépulcre § Mariage de .., 14 octobre 1714; MC/ET/XXXV/522
      contrat de mariage; Rabot, Jacques
    - Salmon (Etienne), maître menuisier, rue Montorgueil § Mariage de la fille de .., 28 octobre 1714; MC/ET/XXXV/522
      contrat de mariage; Salmon, Etienne
    - Valentin (Nicolas) maître maçon rue des Deux Ponts § transport de bail, 16 novembre 1714; MC/ET/XXXV/522
      bail; Valentin, Nicolas
    - Rezé (Pierre Etienne), menuisier, cul-de-sac de l'Hôtel de Soissons § Mariage de .., 18 novembre 1714; MC/ET/XXXV/522
      contrat de mariage; Rezé, Pierre Etienne
    - Rousseau (Antoine) entrepreneur de maçonnerie; grande rue du fg. Montmartre § Mariage de .., 25 novembre 1714; MC/ET/XXXV/522
      contrat de mariage; Rousseau, Antoine
    - Vente concernant Isidore Chastelain, architecte juré expert., 29 novembre 1714; MC/ET/XXXV/522
      Pièce annexe: visite d'une maison rue Beaurepaire par ledit Chastelain.
      acte de vente; Chastelain, Isidore; architecte
    - Delaville (Jean François) Sculpteur en une chambre, Cul de Sac de la rue Basfour § Inventaire après décès de -, 6 décembre 1714; MC/ET/XXXV/522
      inventaire; Delaville, Jean François
    - Delaroze (Louis) marchand faïencier rue de Bretagne § Contrat d'attermoiement, 9 décembre 1714; MC/ET/XXXV/522
      Delaroze, Louis
    - Devis et marché de maçonnerie pour la reconstruction d'une maison sise à Chaillot., 16 décembre 1714; MC/ET/XXXV/522
      Pas de dessins.
      devis; marché; Chaillot (quartier)
    - Rozy (Jean) maçon à Chaillot § Devis et marché, 16 décembre 1714; MC/ET/XXXV/522
      devis; marché; Rozy, Jean
  - Minutes. 1715, janvier - 1715, mai, janvier 1715 - mai 1715; MC/ET/XXXV/523
    - Bertin (Etienne) menuisier rue Thouvenot § Mariage de .., 6 janvier 1715; MC/ET/XXXV/523
      contrat de mariage; Bertin, Etienne
    - Maury (Louis) maître et marchand tapissier sous les Piliers de la Tonnellerie § bail, 8 janvier 1715; MC/ET/XXXV/523
      bail; Maury, Louis
    - Payen (Leon) maître tourneur rue de Clery § Mariage du fils de .., 1er février 1715; MC/ET/XXXV/523
      contrat de mariage; Payen, Leon
    - Payen (Pierre-Louis) maître tourneur rue de Clery § Mariage de .., 1er février 1715; MC/ET/XXXV/523
      contrat de mariage; Payen, Pierre-Louis
    - Lefoullon (Guillaume) architecte maître maçon rue du Cygne § déclaration et Constitution, 4 février 1715; MC/ET/XXXV/523
      déclaration; Lefoullon, Guillaume
    - Mary (Rémi), marchand orfèvre, rue Copeau § Quittance de remboursement, 5 février 1715; MC/ET/XXXV/523
      quittance; Mary, Rémi
    - David (Jean Baptiste) maître brodeur à Rochefort § partage, 5 mars 1715; MC/ET/XXXV/523
      partage; David, Jean Baptiste
    - David (Jean Baptiste) maître brodeur en la ville de Rochefort § transport de rente, 7 mars 1715; MC/ET/XXXV/523
      transport de droits; David, Jean Baptiste
    - Devis et marché de maçonnerie pour édifier une maison sise à Villeneuve, donnant d'un côté dans la rue de Cléry, et de l'autre, dans la rue de Bourbon., 8 mars 1715; MC/ET/XXXV/523
      devis; marché; La Villeneuve-sur-Gravois (faubourg)
    - Rousseau (Jérôme) maître maçon à Paris § Devis et marché Dépôt portant reconnaissance, 8 mars 1715; MC/ET/XXXV/523
      reconnaissance; devis; marché; Rousseau, Jérôme
    - Lefoullon (Guillaume) architecte maître maçon rue du Cygne § déclaration et Transport de rente, 18 mars 1715; MC/ET/XXXV/523
      transport de droits; déclaration; Lefoullon, Guillaume
    - Bataille (Charles), marchand orfèvre, rue de la Fromagerie § Transport de rente et déclaration, 18 mars 1715; MC/ET/XXXV/523
      transport de droits; déclaration; Bataille, Charles
    - Chappon (François) menuisier à Montmartre § bail, 18 mars 1715; MC/ET/XXXV/523
      bail; Chappon, François
    - Lebrun (Jacques) maître tapissier rue du Coq § Mariage de .., 24 mars 1715; MC/ET/XXXV/523
      contrat de mariage; Lebrun, Jacques
    - Bro (Martin) maître brodeur rue de la Monnaie § Comptes et partages de succession, 2 avril 1715; MC/ET/XXXV/523
      partage; Bro, Martin
    - Gallois (Gabriel), marchand orfèvre, sur le quai Pelletier § Alloué, 8 avril 1715; MC/ET/XXXV/523
      contrat de travail; Gallois, Gabriel
    - orfèvre marchand (alloué) § Contrat pour 3 ans entre Pasquier Jacques Daulx, émancipé d'âge, et Gabriel Gallois, marchand orfèvre. Logé, nourri et blanchi par son maître. Moyennant 500 livres., 8 avril 1715; MC/ET/XXXV/523
    - Auroux (Pierre) maçon à Chaillot § Vente de la moitié de maison par .., 10 avril 1715; MC/ET/XXXV/523
      acte de vente; Auroux, Pierre
    - Pinson (Jean), maître menuisier, rue de Cléry § Bail, 18 avril 1715; MC/ET/XXXV/523
      bail; Pinson, Jean
    - Pillon (Claude Clement) architecte bourgeois de P, rue Montmartre § bail, 6 mai 1715; MC/ET/XXXV/523
      bail; Pillon, Claude Clement
    - Vauthier (Jean) maître sculpteur rue Beaurepaire § obligation, 6 mai 1715; MC/ET/XXXV/523
      obligation; Vauthier, Jean
    - Olivier (Jean Baptiste) maître horloger rue du Four § apprentissage, 8 mai 1715; MC/ET/XXXV/523
      contrat d'apprentissage; Olivier, Jean Baptiste
    - Foullé (Pierre) maître et marchand orfèvre place Dauphine § Inventaire après décès de .., 9 mai 1715; MC/ET/XXXV/523
      inventaire; Foullé, Pierre
    - Sergent (Claude) Ciseleur rue de la Savonnerie. § Quittance, 18 mai 1715; MC/ET/XXXV/523
      quittance; Sergent, Claude
    - Gossart (Jean) maitre tapissier sur les fossés de M. le Prince § quittance, 18 mai 1715; MC/ET/XXXV/523
      quittance; Gossart, Jean
    - Rousseau (Jérôme) architecte maître maçon rue Saint Sauveur § Quittance, 19 mai 1715; MC/ET/XXXV/523
      quittance; Rousseau, Jérôme
    - Construction et vente de maison par Germain Boffrand, architecte du roi à l'Arsenal, moyennant 120000 livres., 22 mai 1715; MC/ET/XXXV/523
      Vente avec glaces, marbres, tableaux etc...
      acte de vente; Boffrand, Germain (1667-1754); architecte
    - Bouller (Pierre) marchand potier d'étain à Paris § Obligation de la veuve de .., 27 mai 1715; MC/ET/XXXV/523
      obligation; Bouller, Pierre
  - Minutes. 1715, juin - 1715, août, juin 1715 - août 1715; MC/ET/XXXV/524
    - Dépôt de devis de menuiserie concernant une maison sise à Villeneuve, donnant d'un côté dans la rue de Cléry, et de l'autre, dans la rue de Bourbon., 26 juin 1715; MC/ET/XXXV/524
      dépôt de pièces; devis; La Villeneuve-sur-Gravois (faubourg)
    - Dépôt portant reconnaissance et quittance de menuiserie concernant une maison sise à Villeneuve, donnant d'un côté dans la rue de Cléry, et de l'autre, dans la rue de Bourbon., 7 juillet 1715; MC/ET/XXXV/524
      dépôt de pièces; quittance; La Villeneuve-sur-Gravois (faubourg)
    - Lanié (Pierre François) maître menuisier rue Philippeaux § quittance, 7 juillet 1715; MC/ET/XXXV/524
      quittance; Lanié, Pierre François
    - Testament. Louis Belin. Maître à danser. Rue Montmartre., 20 juillet 1715; MC/ET/XXXV/524
      testament; Montmartre (rue); Belin, Louis; enseignant; danseur
    - Pecoul (François), maître menuisier, rue Neuve Saint Eustache § Quittance, 7 août 1715; MC/ET/XXXV/524
      quittance; Pecoul, François
    - Valet (Jean Baptiste), maître peintre doreur, rue des Prêcheurs § bail, 7 août 1715; MC/ET/XXXV/524
      bail; Valet, Jean Baptiste
    - Belleteste (Claude) maître maçon rue Neuve des Petits-Champs § Devis et marché (mur de terrasse contre mur), 16 août 1715; MC/ET/XXXV/524
      devis; marché; Belleteste, Claude
    - Fouasse (Guillaume) maître menuisier rue de la Croix § Contrat d'attermoiement, 18 août 1715; MC/ET/XXXV/524
      Fouasse, Guillaume
    - Cruchet (Jean François), maître orfèvre, au pont Notre-Dame § Contrat d'atermoiement, 18 août 1715; MC/ET/XXXV/524
      accord; Cruchet, Jean François
    - Tirepenne (Noël) maître tourneur rue du Coq § Contrat d'attermoiement, 18 août 1715; MC/ET/XXXV/524
      Tirepenne, Noël
  - Minutes. 1715, septembre - 1715, décembre, septembre 1715 - décembre 1715; MC/ET/XXXV/525
    - Lerat Jean Pierre, menuisier, rue Neuve Saint-Laurent § Mariage de .., 1er septembre 1715; MC/ET/XXXV/525
      contrat de mariage; Lerat, Jean Pierre
    - Mongrolu (Nicolas Judas Abraham) joaillier rue Pastourelle § quittance de remboursement, 4 septembre 1715; MC/ET/XXXV/525
      quittance; Mongrolu, Nicolas Judas Abraham
    - Lebegue (Adrien Martin) maître menuisier rue Saint Martin § Comparution, 10 septembre 1715; MC/ET/XXXV/525
      Lebegue, Adrien Martin
    - Vaucher (Claude) maître, tapissier rue Neuve Saint Merry § bail, 25 octobre 1715; MC/ET/XXXV/525
      bail; Vaucher, Claude
    - Ergo (Philippe) maître sculpteur et marbrier rue Neuve Saint Roch § bail à .., 27 novembre 1715; MC/ET/XXXV/525
      bail; Ergo, Philippe
    - Vaucher (Claude) maître tapissier rue Neuve Saint Merry § Bail, 3 décembre 1715; MC/ET/XXXV/525
    - Richard (Jacques) marchand tapissier rue des Vieux Augustins § bail, 19 décembre 1715; MC/ET/XXXV/525
      bail; Richard, Jacques
    - Lelibon (Pierre) maître ébéniste à Paris § procuration à .., 20 décembre 1715; MC/ET/XXXV/525
      procuration; Lelibon, Pierre
    - Rozy (Jean) maître maçon à Chaillot § quittance, 21 décembre 1715; MC/ET/XXXV/525
      quittance; Rozy, Jean
  - Minutes. 1716, janvier - 1716, juin, janvier 1716 - juin 1716; MC/ET/XXXV/526
    - Delaroze (Louis) Verrier - faïencier rue de Bretagne § transport de rente, 17 janvier 1716; MC/ET/XXXV/526
      transport de droits; Delaroze, Louis
    - Delarausse (Jean) maître maçon à Paris § Délibération des créanciers du feu .., 5 mars 1716; MC/ET/XXXV/526
      Delarausse, Jean
    - Lenoir (Alexandre), marchand orfèvre, rue de la Fromagerie § Bail, 6 mars 1716; MC/ET/XXXV/526
    - Fleury (Antoine) marchand tapissier rue Ste Marguerite § quittance, 17 mars 1716; MC/ET/XXXV/526
      quittance; Fleury, Antoine
    - Delafontaine (Jacques) maître maçon à Paris § décharge de la Veuve de .., 8 avril 1716; MC/ET/XXXV/526
      Delafontaine, Jacques
    - Duchesne (Jean) maître et marchand tapissier rue Royale § Mariage de la fille de .., 14 avril 1716; MC/ET/XXXV/526
      contrat de mariage; Duchesne, Jean
    - Lambert (François), marchand orfèvre, rue Montmartre § Testament de la veuve de .., 15 avril 1716; MC/ET/XXXV/526
      testament; Lambert, François
    - De Bergue (Nicolas) maçon à Villiers le Roy § Vente, 17 avril 1716; MC/ET/XXXV/526
      acte de vente; De Bergue, Nicolas
    - Delobel (Louis) maître et marchand tapissier rue Coquillière § dépôt de billets, 3 juin 1716; MC/ET/XXXV/526
    - Blin (Michel) maître tapissier sous les Piliers de la Tonnellerie § dépit de billet et un autre dépôt de billets 3 juin 1716, 5 juin 1716; MC/ET/XXXV/526
      Blin, Michel
    - Hautroux (Jean François) maître brodeur ancien juré rue Poissonnière § dépôt de billets, 6 juin 1716; MC/ET/XXXV/526
      Hautroux, Jean François
    - Cagnard (Firmin) maître et marchand tapissier sous les Piliers de la Tonnellerie § dépôt de billets, 7 juin 1716; MC/ET/XXXV/526
      Cagnard, Firmin
    - Carnac (Charles), orfèvre, rue de Béthisy § Testament de .., 12 juin 1716; MC/ET/XXXV/526
      testament; Carnac, Charles
    - Rozier (Gabriel) père, maître menuisier, rue du Faubourg Saint-Jacques § Transaction, 30 juin 1716; MC/ET/XXXV/526
      accord; Rozier, Gabriel
    - Rozier (Noël), maître menuisier, grande rue du Faubourg Saint-Jacques § Transaction, 30 juin 1716; MC/ET/XXXV/526
      accord; Rozier, Noël
  - Minutes. 1716, juillet - 1716, décembre, juillet 1716 - décembre 1716; MC/ET/XXXV/527
    - Blin (Michel) maître et marchand tapissier Sous les Piliers de la Tonnellerie § bail, 28 août 1716; MC/ET/XXXV/527
      bail; Blin, Michel
    - Lenormand (Noël) maître potier d'étain; quai de Gesvres § Vente, 6 septembre 1716; MC/ET/XXXV/527
      acte de vente; Lenormand, Noël
    - Blin (Michel) maître et marchand tapissier Sous les Piliers de la Tonnellerie § bail, 23 septembre 1716; MC/ET/XXXV/527
    - Henry (Antoine) maître Serrurier rue Saint Honoré § représentation du billet, 24 septembre 1716; MC/ET/XXXV/527
      Henry, Antoine
    - Blin (Michel) maître et marchand tapissier Sous les Piliers de la Tonnellerie § décharge, 29 septembre 1716; MC/ET/XXXV/527
    - Moreau (Augustin), menuisier, rue du Bac § Transport, 5 octobre 1716; MC/ET/XXXV/527
      cession; Moreau, Augustin
    - Procuration concernant Charles-François Lespée, architecte des bâtiments du roi, rue de Richelieu., 8 octobre 1716; MC/ET/XXXV/527
      procuration; Richelieu (rue de); Lespée, Charles François de; architecte
    - Cheron (Jérôme) maître doreur rue Saint Sauveur § Quittance portant transport et Delay, 13 octobre 1716; MC/ET/XXXV/527
      quittance; Cheron, Jérôme
    - Rozier (Gabriel), maître menuisier, grande rue du Faubourg Saint-Jacques § Transport, 19 octobre 1716; MC/ET/XXXV/527
      cession; Rozier, Gabriel
    - Baudichon (François) marchand tapissier Sous les Piliers de la Tonnellerie § mainlevée, 20 octobre 1716; MC/ET/XXXV/527
      Baudichon, François
    - Duclos (François) maître tapissier rue de Grenelle § quittance et transport, 29 octobre 1716; MC/ET/XXXV/527
      quittance; Duclos, François
    - Blin (Michel) maître et marchand tapissier Sous les Piliers de la Tonnellerie § bail, 20 novembre 1716; MC/ET/XXXV/527
    - Lenoir (Jacques), marchand orfèvre, rue Mauconseil § Quittance de remboursement, 9 décembre 1716; MC/ET/XXXV/527
      quittance; indemnité; Lenoir, Jacques
    - Tresmais (Julien), maître menuisier à Monaco § Procuration, 15 décembre 1716; MC/ET/XXXV/527
      procuration; Tresmais, Julien
    - Desmaisont (Nicolas) maître maçon rue de Clery § Convention (au sujet de la construction d'une maison, rue des Precheurs), 24 décembre 1716; MC/ET/XXXV/527
      Desmaisont, Nicolas
  - Minutes. 1717, janvier - 1717, juin, janvier 1717 - juin 1717; MC/ET/XXXV/528
    - Lenoir (Alexandre), marchand orfèvre, rue de la Fromagerie § Transport de rente, 25 janvier 1717; MC/ET/XXXV/528
      transport de droits; Lenoir, Alexandre
    - Balan (François) maître serrurier rue Saint Joseph § Mariage de .., 31 janvier 1717; MC/ET/XXXV/528
      contrat de mariage; Balan, François
    - Contrat de mariage entre Jean Lardin et Nicole Vergnot. Parmi les signataires figure Charles-Louis Maurisan, maître sculpteur., 14 février 1717; MC/ET/XXXV/528
      contrat de mariage; Lardin, Jean; Maurisan, Charles Louis (16..-1740); Vergnot, Nicole; sculpteur
    - Dezegre (Sieur) maître marbrier à Paris § Mainlevée portant obligation, 15 février 1717; MC/ET/XXXV/528
      obligation; Dezegre, M.
    - Etat des meubles que la dame de Riancourt, femme séparée de biens, a mis dans l'appartement que le sieur de Riancourt occupe chez elle, dans sa maison, rue des Quatre-Fils.- Déclaration., 10 mars 1717; MC/ET/XXXV/528
      Tableaux: 22, dont 2 originaux de Lombart, 2 petits originaux de Tesnières, portraits de famille.
      déclaration; Quatre-Fils (rue des); Riancourt (M. de); Riancourt (Mme de)
    - Boucher (Claude) maître brodeur ancien juré rue Saint Denis § Mariage du fils de .., 17 mai 1717; MC/ET/XXXV/528
      contrat de mariage; Boucher, Claude
    - Leduc (Pierre), menuisier, rue Comtesse d'Artois § Inventaire après décès de la femme de .., 20 mai 1717; MC/ET/XXXV/528
      inventaire après décès; Leduc, Pierre
    - Royer (Louis), Maître peintre, rue du Petit Lion § Consentement, 30 mai 1717; MC/ET/XXXV/528
      Royer, Louis
  - Minutes. 1717, juillet - 1717, décembre, juillet 1717 - décembre 1717; MC/ET/XXXV/529
    Attention: acte(s) coté(s) en Réserve
    - Bail de meubles concernant Nicolas Martin Feucher, tapissier du roi suivant la cour, sous les piliers des Halles., 1er juillet 1717; MC/ET/XXXV/529
      bail; Feucher, Nicolas Martin
    - Don mutuel concernant Jean Bernard Thomas, maître à danser, faubourg Montmartre., 10 juillet 1717; MC/ET/XXXV/529
      donation; Thomas, Jean Bernard; enseignant; danseur
    - Procuration à monsieur Delatour, architecte des bâtiments, pour régler les mémoires des ouvrages de maçonnerie etc..., 29 juillet 1717; MC/ET/XXXV/529
      procuration; Delatour (M.); architecte
    - Consentement concernant François Roquet, maître maçon, rue Traversine., 29 juillet 1717; MC/ET/XXXV/529
      Roquet, François
    - Obligation de la veuve de Jean-BaptisteTessier, maître ébéniste., 6 août 1717; MC/ET/XXXV/529
      obligation; Tessier, Jean Baptiste
    - Constitution concernant Charles Joubert, juré expert entrepreneur de bâtiments, rue de Poitou., 10 août 1717; MC/ET/XXXV/529
      constitution de rente; Joubert, Charles
    - Contrat d'apprentissage pour six ans entre Marion Madoire, maître fruitier oranger et Jean Trompant, maître menuisier, rue du Bac, au profit de Julien Canto, âgé de quinze ans, fils de François, logé, nourri et blanchi par son maître, sans deniers déboursés., 29 août 1717; MC/ET/XXXV/529
      contrat d'apprentissage; Madoire, Marion; Trompant, Jean; Canto, Julien